# 改制减值处理

提问人：3276 时间：2022-07-08 10:38:51
陈版主，您好，我们有一国企客户原来改制上市时因子公司A评估的净资产是负数（当时评估采用成本法），在母公司层面其长投的账面余额是 0 ，根据评估结果对其他应收款-A计提坏账准备：
1 、现在子公司净资产是正数，价值大于 0 ，因长期股权投资减值不能冲回，不做处理，能否对以前的坏账进行冲回处理？
2 、如果第一步骤不可行，在母公司层面，其他应收款-子公司A的金额减少，对应的坏账准备余额大于其他应收款，是否可将坏账准备冲回？或者还是只能将坏账准备超出其他应收款部分调整至预计负债？

回答人：chenyiwei
如果该子公司的财务状况和还款能力确实有所改善的，则以前年度对该子公司计提的坏账准备可以视情况全部或部分转回。